# 2014 年企业会计准则讲解

提问人：rongjr 时间：2014-06-24 15:35:10
只出指南，不再出讲解了，这是狄凯 4 月底培训时讲的原话

回答人：chenyiwei
最近财政部会计司正在抓紧进行指南的编写出版工作，正在向各大所的技术合伙人征集实务问题和对这些问题的处理意见。